【裁判字號】    90,訴,1302
【裁判日期】    901116
【裁判案由】    毒品危害防制條例
【裁判全文】
臺灣彰化地方法院刑事判決                          九十年度訴字第一三二號
    公  訴  人  臺灣彰化地方法院檢察署檢察官
    被      告  甲○○
右列被告因違反毒品危害防制條例案件，茲經檢察官提起公訴（九十年度毒偵字第八
０號、第七二０號、第一五０五號、第一五九四號），本院判決如左：
    主  文
甲○○連續施用第一級毒品，處有期徒刑壹年，扣案之海洛因貳包（驗餘淨重零點捌
參公克）、海洛因參拾陸包（毛重肆拾貳點玖公克）均沒收銷燬之；又連續施用第二
級毒品，處有期徒刑柒月，扣案之甲基安非他命拾陸包（毛重肆拾點玖公克）、殘留
甲基安非他命空袋壹個均沒收銷燬之，玻璃管壹支、吸食器壹組沒收；應執行有期徒
刑壹年陸月，扣案之海洛因貳包（驗餘淨重零點捌參公克）、海洛因參拾陸包（毛重
肆拾貳點玖公克）甲基安非他命拾陸包（毛重肆拾點玖公克）、殘留甲基安非他命空
袋壹個均沒收銷燬之，玻璃管壹支、吸食器壹組沒收。
    事  實
一、甲○○前曾於民國（下同）八十九年間因施用第一級及第二級毒品案件，經依本
    院以八十九年度毒聲字第一四九三號裁定送觀察、勒戒後，認無繼續施用毒品之
    傾向，業經台灣彰化地方法院檢察署檢察官於八十九年五月二十五日，以八十九
    年度毒偵字第五八八號不起訴處分確定。詎仍不知悔改，於五年內又基於概括犯
    意，自八十九年十月間起至九十年四月二日止，連續在彰化縣秀水鄉○○村○○
    路一三三巷十二弄十九號租屋處等處，將海洛因粉末摻入香煙內，再點火吸食之
    方式，約一星期二次，施用第一級毒品海洛因多次；另基於概括之犯意，亦自八
    十九年十月間起至九十年四月二日止，連續在其前揭租屋處，將甲基安非他命放
    入玻璃管內，點火燒烤使產生氣体，再以過濾器吸食其氣体之方式，約三、四天
    一次，施用第二級毒品甲基安非他命多次。嗣先於八十九年十月六日下午十六時
    二十分許，在彰化縣秀水鄉陝西村湳底巷七十八號為警查獲，並扣得殘留甲基安
    非他命空袋一個，復於八十九年十月七日中午十二時五分許，在線西鄉下犁村下
    犁公墓旁為警查獲，又於九十年二月十六日四時許，在秀水鄉○○村○○路一三
    三巷十二弄十九號為警查獲，並扣得海洛因二包（驗餘淨重零點八三公克）、甲
    基安非他命一包（毛重一點二公克）、玻璃管一支，再於九十年四月二日下午二
    十一時三十分許，在彰化市○○路與永安街口為警查獲，並扣得海洛因三十六包
    （毛重四十二點九公克）、甲基安非他命十五包（毛重三十九點七公克）、吸食
    器一組等物；甲○○經送觀察勒戒後，有繼續施用傾向。
二、案經彰化縣警察局彰化分局、鹿港分局及和美分局報請台灣彰化地方法院檢察署
    檢察官偵查起訴。    理      由
一、右揭事實，業經被告甲○○於偵審中坦承不諱，其先後經警查獲時所採之尿液經
    送鑑結果，均呈甲基安非他命及嗎啡（海洛因代謝後之產物），有彰化縣衛生局
    煙毒尿液檢驗成績書在卷可稽，且有第一級毒品海洛因二包（驗餘淨重零點八三
    公克，有法務部調查局鑑驗通知書可參）、海洛因三十六包（毛重四十二點九公
    克）、甲基安非他命十六包（毛重四十點九公克）、吸食器一組、空袋一個（經
    鑑定殘留甲基安非他命，有法務部調查局鑑驗通知書可參）及玻璃管一支扣案可
    證，又被告前因施用毒品案件，經依本院八十九年度字第一四九三號裁定送觀察
    、勒戒後，認無繼續施用毒品之傾向，由台灣彰化地方法院檢察署檢察官於八十
    九年五月二十五日，以八十九年度毒偵字第五八八號不起訴處分確定，有不起訴
    處分書在卷足憑。其於五年內再犯毒品危害防制條例第十條之罪，經裁定送觀察
    勒戒，認有繼續施用毒品傾向，有台灣彰化看守所附設勒戒處所九十年四月二十
    三日彰所戒字第一一八八號函送之證明書一份附卷可參，被告罪證明確，應予依
    法論科。
二、核被告所為，係犯毒品危害防制條例第十條第一項、第二項之罪。其施用毒品前
    後持有毒品之低度行為，為施用之高度行為所吸收，不另論罪。又其先後施用第
    一級、第二級毒品行為，均時間密接，犯罪構成要件相同，顯係各基於概括犯意
    為之，皆應依連續犯規定論處，並分別加重其刑。被告所犯右揭二罪間，犯意各
    別，行為互殊，應予分論併罰。爰審酌被告施用毒品戕害身心、施用之次數、期
    間、所生危害暨犯後態度等一切情狀，量處如主文所示之刑，並定其應執行之刑
    ，以示懲儆。扣案之海洛因二包（驗餘淨重零點八三公克）、海洛因三十六包（
    毛重四十二點九公克）、甲基安非他命十六包（毛重四十點九公克）係毒品，殘
    留甲基安非他命空袋一個，因與毒品無法分離，均應依法宣告沒收銷燬之，吸食
    器一組、玻璃管一支為被告所有供犯罪所用之物，業據其供明，併予宣告沒收之
    。
三、據上論斷，應依刑事訴訟法第二百九十九條第一項前段，毒品危害防制條例第十
    條第一項、第二項，第十八條第一項，刑法第十一條前段、第五十六條、第五十
    一條第五款、第三十八條第一項第二款，判決如主文。
本案經檢察官陳德芳到庭執行職務。
中      華      民      國      九十    年      十一    月      十六    日
                                  臺灣彰化地方法院刑事第二庭
                                      法      官  謝  仁  棠
右正本證明與原本無異。
如不服本判決，應於判決送達後十日內向本院提出上訴狀( 須附繕本 )。
                                      法院書記官  于  淑  真
中      華      民      國      九十    年      十一    月      二十    日
毒品危害防制條例第十條：
施用第一級毒品者，處六月以上五年以下有期徒刑。
施用第二級毒品者，處三年以下有期徒刑。


司法院資訊處製作；財團法人民間司法改革基金會備份。
